【裁判字號】    94,訴,1878
【裁判日期】    950227
【裁判案由】    商業會計法等
【裁判全文】
臺灣臺北地方法院刑事判決              94年度訴字第1878號
公  訴  人  臺灣臺北地方法院檢察署檢察官
被      告  甲○○
                      樓
選任辯護人  林雯澤律師
上列被告因商業會計法等案件，經檢察官提起公訴（94年度偵字
第15369號），本院判決如下：
    主  文
本件免訴。
    理  由
一、公訴意旨略稱：被告甲○○於民國八十五年十一月二十六日
    起，至八十七年九月十一日止，係詮旭電機股份有限公司（
    下稱詮旭公司）負責人，明知詮旭公司於八十五年十二月五
    日，以新台幣（下同）七千九百七十萬元之代價，向案外人
    大陸地區人民吉阿明購買省電裝置「空氣能八字循環空調機
    」發明專利權之交易單據，無法作為申報營利事業所得稅列
    支之合法憑證，竟基於違反商業會計法之犯意，將上開支付
    金額中之七千零七十萬元，以「存出保證金」之名義，填製
    日期為八十六年二月二十八日而內容不實轉帳傳票之會計憑
    證，並以此不實會計憑證為基礎，製作詮旭公司八十六年度
    之資產負債表、現金流量表，以此不正當方法，致使財務報
    表發生不實，因認被告涉犯商業會計法第七十一條第一款、
    第五款之罪嫌（本件起訴書所載之犯罪事實及所犯法條業經
    公訴人更正如上）。
二、按案件曾經判決確定者，應諭知免訴之判決，刑事訴訟法第
    三百零二條第一款定有明文。又訴訟上所謂一事不再理之原
    則，關於實質上一罪或裁判上一罪，亦均有其適用，最高法
    院六十年台非字第七七號著有判例可參。
三、訊據被告甲○○對於公訴人上揭更正後之犯罪事實並不爭執
    ，並供陳：當時有支出約八千萬元向吉阿明購買發明專利權
    ，當時我是以詮旭公司名義購買的，並且是用詮旭公司股東
    集資的錢去買的，所以臺灣的專利所有權人也是詮旭公司，
    後來因為兩岸彼此的憑證沒有辦法認證，所以稅捐單位沒有
    辦法接受，會計師便建議我們對外面借錢八千萬元作為增資
    之用，增資完畢以後，再把這些錢退還給當時借錢的人等語
    ，核與卷附之被告收受銓旭公司七千九百七十萬元之收據二
    張、吉阿明出具之收據十八張等影本相符。而被告與其餘股
    東沈由行、沈國旭、劉富欽及劉議鍾等人就上述八千萬元增
    資股款，竟於登記後發還股東，或任由股東取回，因而共同
    違反九十年十一月十二日修正前之公司法第九條第三項前段
    之罪部分，經本院於九十四年三月四日及九十四年七月十五
    日分別九十年度訴字第一二一號判決各判處拘役五十日確定
    。本件公訴人認被告涉犯違反商業會計法罪嫌部分，實與上
    揭公司法案件有方法、目的之牽連犯關係，而為裁判上一罪
    ，業經本院調閱上開卷宗核閱無訛，依照首開說明，本件自
    應為前案既判力效力所及，爰不經言詞辯論，逕為諭知免訴
    之判決。
據上論斷，應依刑事訴訟法第三百零二條第一款、第三百零七條
，判決如主文。
中    華    民    國    95    年    2     月    27    日
                  刑事第十庭審判長法  官  林婷立
                                  法  官  黃雅芬
                                  法  官  紀文惠
以上正本證明與原本無異
如不服本判決應於送達後10日內向本院提出上訴狀
                                  書記官  劉新怡
中    華    民    國    95    年    2    月    27    日


司法院資訊處製作；財團法人民間司法改革基金會備份。
